最高法院刑事判決　　　　　　　　　　　111年度台上字第2號
上　訴　人　高紀明


　　　　　　曾金福


上列上訴人等因違反貪污治罪條例等罪案件，不服臺灣高等法院
高雄分院中華民國110 年5 月26日第二審更審判決（109 年度原
上更一字第1 號，起訴案號：臺灣橋頭地方檢察署106 年度偵字
第1106、2333、4234號），提起上訴，本院判決如下：
    主  文
上訴駁回。
    理  由
一、按刑事訴訟法第377 條規定，上訴於第三審法院，非以判決
    違背法令為理由，不得為之。是提起第三審上訴，應以原判
    決違背法令為理由，係屬法定要件，且必須依據卷內訴訟資
    料為具體之指摘，並足據以辨認原判決已具備違背法令之形
    式者，始屬相當。本件原審經審理結果，認定上訴人高紀明
    、曾金福有如原判決事實欄所載，高紀明自民國104 年1 月
    8 日起擔任高雄市○○區公所（下稱○○區公所）○○課課
    長，監督該課各項業務。曾金福則自104 年4 月1 日起至同
    年12月17日止，在該課擔任約僱人員，主管林政業務，均係
    依法令服務於地方自治團體所屬機關而具有法定職務權限之
    公務員。按○○區公所為配合警察機關攔檢，便利合法採伐
    之林木順利外送，關於坐落原住民保留地內「私有」農牧用
    地之林產物採運業務處理程序，規定土地所有權人於採伐前
    ，應先填載「公私有林林產物採運申請書」，並檢附相關文
    件後提出申請。再由○○課派員前往實地勘查無訛後，製作
    「原住民申請採伐林產物（原住民保留地農牧用地木竹）實
    地勘查報告表」（下稱實地勘查報告表），憑以發函同意所
    有權人採運外送，並副知警察機關。查○○區公所○○課於
    同年6 月27日受理坐落高雄市○○區○○段000 地號土地（
    私有農牧用地，下稱乙土地）所有（共有）權人吳光宇（業
    經第一審判處罪刑確定）具名之「公私有林林產物採運申請
    書」，申請自乙土地採運外送香樟木2 棵。曾金福乃發函通
    知吳光宇會同上訴人等於同年7 月22日至乙土地勘查。上訴
    人等經勘查結果，均明知現場僅發現已遭砍伐倒伏之香樟木
    2 棵，但該2 棵香樟木倒伏處及其附近地貌平整，並無挖掘
    後遺留之地洞痕跡，亦未發現香樟木之原生長位置，顯非在
    該處所採伐，而可能係自他處所移置，竟合意由高紀明在其
    職務上所掌之公文書即實地勘查報告表第五項登載：「採伐
    ：（具體意見）㈠擬准採伐面積：『移植樹種：樟樹、2 棵
    』」等詞之不實內容，並由曾金福在上揭實地勘查報告表上
    簽名予以確認，足以生損害於○○區公所對於林產物伐採管
    理之正確性。且上訴人等均明知依上開實地勘查結果，應不
    准吳光宇上揭採運外送之申請，竟仍共同基於對主管事務違
    法圖利於吳恩銘（業經第一審判處罪刑確定）及吳光宇之犯
    意聯絡，先由曾金福製作內容略以：「本所同意○○段000
    號地以人工伐採」等語之函稿，經高紀明決行後，以○○區
    公所104 年9 月2 日高市○區○○字第00000000000 號函（
    下稱甲函文）發文予吳光宇，再轉交予吳恩銘於同年月12日
    僱工搬運外送上揭2 棵香樟木，然運送至高雄市政府警察局
    六龜分局拉芙蘭派出所（下稱拉芙蘭派出所）攔截點受阻而
    未能運出。上訴人等乃接續上揭共同圖利之犯意聯絡，再由
    曾金福製作內容略以：「本所同意○○段000 號地以人工伐
    採『搬運』」等語之函稿，經高紀明決行後，以同年月25日
    高市○區○○字第00000000000 號函（下稱乙函文）發文予
    吳光宇，並副知拉芙蘭派出所。吳恩銘乃再持乙函文，於同
    年10月14日僱工搬運外送上揭2 棵香樟木得手，並出售予陳
    金柱，得款新臺幣（下同）40萬元，吳恩銘乃給付1 萬2,00
    0 元予吳光宇。上訴人等共同對於主管之事務，違法直接圖
    利吳恩銘、吳光宇分別為40萬元及1 萬2,000 元之犯行，因
    而撤銷第一審關於上訴人等部分科刑之判決，改判仍依想像
    競合犯之關係，從一重均依貪污治罪條例第6 條第1 項第4
    款之公務員共同對主管事務圖利罪處斷，並量處高紀明有期
    徒刑5 年6 月，曾金福則經依刑法第59條規定酌減其刑以後
    ，量處有期徒刑3 年，及均諭知褫奪公權1 年，已詳敘其所
    憑證據及認定之理由。對於上訴人等所辯何以均不足以採信
    ，亦在理由內逐一詳加指駁及說明，俱有卷存證據資料可資
    覆按；從形式上觀察，原判決並無足以影響其判決結果之違
    法情形存在。
二、上訴人等之上訴意旨：
  ㈠高紀明上訴意旨略以：
  ⒈本件乙土地係私有原住民保留地，使用地目編定為農牧用地
    ，其上林產物之伐採，依民法第765 條規定，所有人得自由
    收益、處分，本不受森林法及林產物伐採查驗規則等相關規
    定之限制，行政機關依法自無須於伐採前進行實地勘查。則
    伊於實地勘查乙土地後填載本件實地勘查報告表，既無法源
    依據，自非伊主管或監督之事務，而不屬於其職務上所掌之
    公文書。原判決未詳查上情，遽論以公務員登載不實文書及
    圖利罪，並非適法。
  ⒉伊於104 年3 月20日請公假前往高雄市政府公務人力發展中
    心參加研習課程，直至當日下午4 時30分，自無可能因受理
    謝亦倫之詢問，而於同日下午3 時48分許在○○區公所內利
    用「高雄市地籍圖資查詢系統」，上網查閱坐落高雄市○○
    區○○段000 地號土地（下稱甲土地）之地籍資料。況謝亦
    倫亦陳稱當日係向某「女性」公務員詢問，而伊之自然人憑
    證因插在電腦上，並未取出，其他人可利用伊電腦查閱相關
    資料，足認本件係伊辦公室內之某女性公務員使用伊之自然
    人憑證上網查閱，與伊無涉。
  ⒊伊於實地勘查乙土地當日，據吳光宇陳述係因現地欲蓋工寮
    而挖掘砍樹，且見樹旁有整地及新覆土痕跡，並置有多綑磚
    頭致伊受吳光宇之欺騙誤導，始於本件實地勘查報告表具體
    意見欄內填載：「移植樹種：樟樹、2 棵」等詞，本不知現
    場之香樟木2 棵係從甲土地移置而來，並非故意填載不實。
    且實地勘查報告表之填載，並無法定格式或特定記載用語，
    伊於勘查後據實填載，並輔以現場照片佐證。所填載之文字
    內容縱有不明確，亦得以所附現場照片釐清說明，並無登載
    不實公文書及違法圖利他人之犯行云云。
  ㈡曾金福上訴意旨略以：
  ⒈原判決事實欄認定伊於○○區公所○○課擔任「約僱人員」
    ，與其理由欄所引用之○○區公所各課室工作職掌○○課業
    務職掌表（下稱○○課業務職掌表）記載伊係「約聘人員」
    顯不相符，已屬理由矛盾。且約僱人員依行政院與所屬中央
    及地方各機關約僱人員僱用辦法第2 條第1 項之規定，其職
    務僅限於事務性、簡易性等行政或技術工作，並不得擔任或
    兼任主管職務。至於約聘人員依聘用人員聘用條例第3 條之
    規定，則係指各機關以契約定期聘用之專業或技術人員。本
    件林產物採運業務，涉及諸多法律解釋、辦理現地會勘、使
    用衛星定位等專業技術，而須獨立調查事實及適用法令以下
    達處分，並非約僱人員所得辦理之業務，自不因上揭○○課
    業務職掌表故意誤載伊之職稱為「約聘人員」，而取得辦理
    或主管林政業務之資格。原判決僅憑上揭○○課業務職掌表
    之記載，即認定伊有主管本件林產物採運申請業務之法定職
    權，並非適法。
  ⒉依卷內○○區公所約僱人員僱用通知書（下稱僱用通知書）
    之記載，伊受僱工作之內容，原僅限於辦理農業行政案件、
    人民陳情案件及農業災害提報等行政業務及其他臨時交辦事
    項，而與林業、林政無關。況伊學歷僅高中畢業，復無任何
    林政相關法令、知識之專業背景，上揭○○課業務職掌表卻
    記載伊之職務內容包含林政業務，顯與實情不合；又高紀明
    亦證稱伊不會使用公文系統，任職期間從未實際製作林政業
    務（包含本件）之相關公文，顯僅為掛名之承辦人。另高紀
    明於104 年3 月20日即因上網查詢甲土地之地籍資料，而得
    知謝亦倫欲伐採甲土地上之香樟木出售牟利，而當時伊尚未
    到職；嗣高紀明於同年7 月22日至乙土地勘查，復主動代替
    伊製作不實之實地勘查報告表。則高紀明刻意違反相關任用
    法令，並以上揭○○課業務職掌表之錯誤記載，使伊擔任林
    政業務之承辦人，顯自始即有推卸責任由伊承擔之意。原判
    決不採納此一對伊有利之證據，復未說明其何以不予採納之
    理由，僅以伊係林政業務之承辦人，並參與本件實地勘查，
    即認定伊有本件被訴違法圖利他人情事，自有可議。
  ⒊原判決認定○○區公所於104 年6 月27日受理吳光宇具名申
    請採運香樟木2 棵後，由伊製作並代理高紀明決行○○區公
    所104 年7 月2 日高市○區○○字第00000000000 號函文（
    下稱丙函文），通知吳光宇於同年月3 日到乙土地現場實地
    勘查等情。惟伊始終否認丙函文係伊所製作並代理決行，而
    丙函文之函稿「承辦單位」及「決行」欄雖均蓋有伊之職章
    ，但蓋章處之手寫日期及「決行」欄內之「可」字，均非伊
    之筆跡。且丙函稿如係伊單獨擬稿（6 月29日）及代為決行
    （7 月2 日），大可同時完成，而無須耗費3 日之久，顯非
    伊一人所為，原判決不予採信伊上開辯解，而為不利於伊之
    認定，同有未合。
  ⒋本件於104 年7 月22日實地勘查當時，係由吳光宇先行說明
    伐採目的及挖掘地點以後，續由高紀明獨立調查無誤，同行
    之顏志偉亦無異議，伊雖在現場發現香樟木已遭砍伐而略有
    疑惑，但宥於個人相關學經歷背景之欠缺，及高紀明、顏志
    偉均無異議之情況下，而不疑有他。原判決認定伊主觀上因
    勘查而明知違法砍伐仍故意在勘查報告表為不實內容之登載
    以圖利他人云云，非無可議云云。
三、惟刑法第10條第2 項第1 款前段規定依法令服務於國家、地
    方自治團體所屬機關而具有法定職務權限之公務員，著重在
    其服務於上開機關之身分，即學說上所謂身分公務員。其所
    謂「依法令」係指依法律與命令而言，此之命令又包括行政
    程序法第150 條之法規命令與第159 條之行政規則在內；故
    此類公務員之任用方式，或依考試，或經選舉、聘用、派用
    、僱用，均所不論；亦不論其係專職或兼職、長期性或臨時
    性、職位高低，只須有法令之任用依據即可。至所謂「法定
    」職務權限，自亦包含依法律與以行政命令所定之職務在內
    。依法律者，如組織條例、組織通則；以行政命令者，如組
    織規程、處務規程、業務管理規則、機關其他之內部行政規
    章等固無庸論，即機關長官基於內部事務分配而為之職務命
    令，亦屬之。查原判決係援引卷內僱用通知書憑以認定曾金
    福自104 年4 月1 日起至同年12月17日止，在該所○○課擔
    任約僱人員；復依憑高紀明、曾金福之陳述及○○課業務職
    掌表等卷內相關證據，論斷曾金福於上揭任職期間主管林政
    業務，核並無曾金福上訴意旨⒈所指事實認定與所採之證據
    不相適合之理由矛盾違法情形。至於曾金福之僱用通知書雖
    僅記載伊工作內容為辦理農業行政案件、人民陳情案件及農
    業災害提報等行政業務以及其他臨時交辦事項，而與林業、
    林政無關。然原判決亦援引曾金福之陳述，說明其明知主管
    事務包含林政業務在內；且依上揭僱用通知書「其他事項」
    欄之記載：曾金福在受僱期間，願接受○○區公所之指派調
    遣，其執行職務時並應遵守相關法令及○○區公所之一切規
    定等旨。又依○○區公所各科室工作職掌之○○課業務執掌
    表記載，曾金福之業務執掌即包括林政業務在內。則曾金福
    於到職後業經○○課變更其原僱用從事之職務，將主管○○
    區公所之林政業務交由其承辦，並經曾金福本人及○○區公
    所同意而列於業務執掌表內。此業務執掌表性質上既係○○
    區公所基於內部事務分配而發布之職務命令，則林政業務即
    屬曾金福之法定職務內容。曾金福既係○○區公所依相關規
    定僱用之臨時性約僱人員，並經指派主管林政業務，因其職
    務而發生犯罪行為，即應依法論罪。至於曾金福是否具有相
    關之學經歷或專業資格而得否勝任林政業務，係機關用人是
    否適才適任問題，與其客觀上經指派主管林政業務之法定職
    務內容無關。曾金福上訴意旨⒈猶執伊係約僱人員，僅能處
    理事務性及簡易性工作，而非林政業務，本件林產物採運業
    務，並非伊所得辦理之業務云云，無非係對於原判決已詳為
    論斷及說明之事項，重為事實上爭執，要非適法之第三審上
    訴理由。
四、貪污治罪條例第6 條第1 項第4 款對於主管或監督之事務，
    直接或間接圖利罪，其所謂主管之事務，係指公務員依據法
    令規定，在其職務範圍內，有主持或執行權限之事務而言；
    而所稱監督之事務，則指公務員依據法令之規定，雖無主管
    之權，但依其職權，對之應負監管與督導之責任，方足當之
    。至是否主管或監督之事務，應依各機關之組織法規或相關
    法令予以認定。又刑法第213 條公務員職務上登載不實文書
    罪，係指公務員明知不實，故於其職務上所掌公文書予以登
    載而言。所謂「職務」係指職權事務而言，公務員於任職期
    間，皆有一定之職掌事務，本此職掌事務即有處理之職權。
    是公務員於其主管或監督（職掌）之事務範圍內所製作之文
    書，即屬其職務上所掌之公文書，自應據實登載，以維公文
    書之信用性。本罪之犯罪主體為職掌製作公文書權限之公務
    員，若對他人職務上所掌之公文書，擅為不實之登載，固不
    能執該罪以相繩，惟如與他人共同基於犯意之聯絡，他人明
    知所載內容為不實，仍予以簽名確認，則均應論以本罪之共
    同正犯。本件原判決認定○○區公所原住民保留地之林產物
    採運業務處理程序，依該原住民保留地編定之使用地類別而
    有不同。使用地類別如為林業用地（含國有林、公有林或私
    有林地），依森林法及林產物伐採查驗規則等規定，須陳轉
    高雄市政府原住民事務委員會（下稱高雄市原民會）辦理；
    如為國有之農牧用地時，依原住民保留地開發管理辦法第34
    條或國有林林產物處分規則第14條之規定，須由○○區公所
    受理申請後，再送高雄市原民會辦理專案核准；若為私有之
    農牧用地，依民法規定，經土地所有權人同意後即得自由處
    分其林產物，無須另行申請採運。○○區公所為配合警察機
    關查緝非法盜伐，及便利合法採伐之林木順利外送，關於坐
    落原住民保留地內「私有」農牧用地之林產物採運業務處理
    程序，規定土地所有權人於採伐前，應先填載「公私有林林
    產物採運申請書」，並檢附相關文件後提出申請。再由○○
    課派員前往實地勘查無訛後，製作實地勘查報告表，憑以發
    函同意所有權人採運外送，並副知警察機關等情；並說明○
    ○課依上揭處理程序所為之實地勘查，其目的在查驗申請人
    申請採運之林產物是否確實種植於所申請之私有農牧用地上
    ，如無法確認原生長之土地位置，則應不准其申請，以避免
    非法盜伐。且依本件實地勘查報告表之記載，實地勘查前須
    先核對申請人檢送之土地謄本等地籍資料、測量土地所在坐
    標以確認申請土地之所有權屬及使用地編定類別，據以判斷
    有無上揭林產物伐採查驗規則、原住民保留地開發管理辦法
    或國有林林產物處分規則等相關規定之適用（見實地勘查報
    告表第四項），並非無法源依據；而上揭辦法或規則分別係
    屬森林法第15條第3 項、第45條第1 項或山坡地保育利用條
    例第37條第6 項授權制定之法規命令。則上訴人等既分別監
    督或主管○○區公所之林政業務，自應依上揭規定進行實地
    勘查，並據實填載實際勘查報告表內容，以為後續處理之依
    據。曾金福因勘查結果所製作之實地勘查報告表，即為其職
    務上所掌之公文書。而其等經實地勘查結果，均明知現場僅
    發現已遭砍伐倒伏之香樟木2 棵，但其周遭地貌平整，並無
    挖掘後遺留之地洞痕跡，亦未發現香樟木之原生長位置，依
    規定本應不准吳光宇之申請，竟共同基於違法圖利他人之合
    意，由高紀明在其職務上所掌之公文書即實地勘查報告表第
    五項登載：「採伐：（具體意見）㈠擬准採伐面積：『移植
    樹種：樟樹、2 棵』」等詞之不實內容，再由曾金福在上揭
    實地勘查報告表上簽名予以確認，足以生損害於○○區公所
    對於林產物伐採管理之正確性。上訴人等復均明知經實地勘
    查結果違反上揭法規命令之規定，不應同意吳光宇搬運外送
    之申請，竟再共同製作甲、乙函文，使吳光宇、吳恩銘得持
    以通過警察攔檢而搬運外送上揭2 棵香樟木並出售得款，因
    而論其等以共同對於主管事務圖利及共同公務員登載不實公
    文書罪，於法並無不合。高紀明上訴意旨⒈猶憑己見，任意
    指摘原判決違法論罪云云，依上述說明，要屬誤解，同非適
    法之第三審上訴理由。
五、證據之取捨及事實之認定，俱屬事實審法院之職權，苟其採
    證認事並無違背證據法則，自不能任意指為違法。
  ㈠原判決綜合謝亦倫指稱：其曾向○○區公所申請伐採甲土地
    上之林木遭拒等語，而高紀明於104 年3 月20日下午3 時48
    分許，確曾在○○區公所上網查詢甲土地之地籍資料，及坦
    承係受證人高秀雄之請託查詢，而告以甲土地因係國、私共
    有之農牧用地，依規定不能伐採林木等情。並以高秀雄雖否
    認曾向高紀明或其他公務員詢問有關甲土地之林木伐採規定
    情形，但上揭證據資料足以認定高紀明本人當時確曾在○○
    區公所上網查詢甲土地之地籍資料，憑以論斷高紀明於104
    年3 月20日即已因謝亦倫之申請而得知謝亦倫欲伐採甲土地
    上之林木出售。復援引高雄市政府公務人力發展中心107 年
    9 月18日函及所附高紀明於104 年3 月20日在該中心參加研
    習之報到紀錄，說明高紀明於當日下午12時30分至13時40分
    之間，雖在下午課程之紙本簽到簿上簽到，但並無簽到時間
    及簽退紀錄之記載。而上班日之中午1 時許，從該中心返回
    ○○區公所僅須1 小時45分之車程，客觀上自能及時在當日
    下午3 時48分許返回○○區公所上網查詢甲土地之地籍資料
    。並以證人柯秋花否認當日曾使用高紀明之自然人憑證、帳
    號上網查詢甲土地之地籍資料，及證人江永傑證稱：高紀明
    不會提供其個人之自然人憑證、帳號供同事使用查詢地籍資
    料等語之證詞，暨○○區公所關於不得由他人使用承辦人之
    自然人憑證及帳號代為簽核公文等規定，對於高紀明辯稱：
    伊於104 年3 月20日全天在高雄市政府公務人力發展中心參
    加研習，不可能在當日下午3 時48分許返回○○區公所上網
    查詢甲土地之地籍資料。當日係柯秋花使用伊之自然人憑證
    上網查詢甲土地之地籍資料云云；及謝亦倫指稱當日係向某
    女性公務員查詢云云之陳述，何以均不可採，而不足據為高
    紀明有利之認定，已分別在判決內詳予指駁，並說明其證據
    取捨及判斷之理由。高紀明上訴意旨⒉罔顧原判決上述明確
    之論斷說明，猶憑己見，任意指摘原判決違法，同非依據卷
    內資料執為指摘之合法第三審上訴理由。
  ㈡原判決依憑高紀明、顏志偉、柯秋花及江永傑等人之陳述，
    及卷內相關之文書證據，敘明上揭甲、乙函文均係曾金福以
    公文系統製作，再以線上陳核方式送請高紀明決行。另丙函
    文則係曾金福先行以電腦列印方式製作紙本函稿後，再代理
    高紀明決行發文。此外，曾金福自104 年4 月1 日到職以後
    ，迄同年8 月31日間，共有171 筆使用公文系統承辦公文（
    含線上及紙本公文）之紀錄。而○○區公所規定不得由他人
    使用承辦人之自然人憑證及帳號代為簽核公文；與曾金福同
    辦公室之同事即顏志偉、柯秋花及江永傑等人亦均指稱曾目
    睹曾金福使用公文系統製作公文。而高紀明亦否認有幫曾金
    福製作電子公文之情事，對於曾金福否認犯行，辯稱：伊對
    業務不熟悉，也不會使用電腦或製作公文，丙函文應係高紀
    明使用伊之自然人憑證製作云云，究竟如何不足以採信，已
    詳敘其整體調查、取捨證據之結果及憑以認定之心證理由。
    又上訴人等會同吳光宇於104 年7 月22日至乙土地勘查，勘
    查結果僅發現已遭砍伐倒伏之香樟木2 棵，但周遭地貌平整
    ，並無挖掘後遺留之地洞痕跡，亦未發現香樟木之原生長位
    置，竟合意由高紀明在其職務上所掌之公文書即實地勘查報
    告表第五項登載：「採伐：（具體意見）㈠擬准採伐面積：
    『移植樹種：樟樹、2 棵』」等詞之不實內容，並由曾金福
    在上揭實地勘查報告表上簽名予以確認等情，亦為上訴人等
    所不爭執。且現場所見之香樟木2 棵已遭砍伐倒伏，顯已無
    從移植，依規定亦不能同意伐採或搬運外送。高紀明卻於實
    地勘查報告表上不實登載為「移植」；曾金福既在場親見，
    卻仍予簽名確認，嗣更共同製作（曾金福擬稿、高紀明決行
    ）甲、乙函文而同意吳光宇「以人工伐採搬運」，自係有意
    為之，而非誤載。縱實地勘查報告表附有香樟木2 棵倒伏之
    現場照片，亦不因而使上揭實地勘查報告表上填載之不實內
    容變為真實等情，憑以論斷上訴人等確有本件被訴公務員登
    載不實文書犯行。另關於高紀明辯稱伊係受吳光宇之欺罔而
    於上揭實地勘查報告表誤載為「移植」云云，及曾金福辯稱
    伊因首次辦理上開業務，不熟悉原住民保留地之林產物採運
    申請業務，乃完全依高紀明之指示辦理，主觀上並無不法之
    認識云云，究如何均不足以採信，復已於理由內敘明其取捨
    證據及得心證之理由。核其所為論述，俱與經驗法則、論理
    法則不相悖離，亦無理由欠備或矛盾等情形。高紀明上訴意
    旨⒊及曾金福上訴意旨⒉⒊⒋所云，無非係再為事實上之爭
    執，或就原判決已詳細論斷說明之事項及屬原審調查、採證
    職權之適法行使，任意指摘為違法，均非適法之第三審上訴
    理由。
六、至上訴人等其他上訴意旨，均非依據卷內資料具體指摘原判
    決究有如何違背法令之情形，徒就原審調查、取捨證據及判
    斷其證明力職權之適法行使，及判決內已明白論斷說明之事
    項，任意加以指摘，顯不足據以辨認原判決已具備違背法令
    之形式。揆之首揭說明，其等上訴均為違背法律上之程式，
    應併予駁回。
據上論結，應依刑事訴訟法第395 條前段，判決如主文。
中    華    民    國   111    年    2     月    17    日
                  刑事第一庭審判長法  官  郭  毓  洲  
                                  法  官  林  靜  芬  
                                  法  官  周  盈  文  
                                  法  官  蔡  憲  德  
                                  法  官  林  英  志  
本件正本證明與原本無異
                                  書記官
中    華    民    國   111    年    2     月    22    日